---
title: 
author:
date: 
output: html_document
---

```{r setup, include=FALSE}

knitr::opts_chunk$set(echo = TRUE)

setwd("C:\\Users\\46853970\\Documents\\Republica")


rem_servidor_federal <- read.csv2("5233-liquidosexoraca.csv", encoding = "UTF-8")


library(tidyverse)
library(forcats)
library(knitr)
library(kableExtra)
library(scales)
library(ggrepel)
library(tinytex)

library(plotly) 
```

<style>



a:link {
  color: #ffffff;
  font-size: 25px
}

a:{
  color: #ffffff;
  font-size: 25px
}

a:visited{
  color:#ffffff;
}
a:hover{
  color:orange;
}

a:active{
  color:#ffffff;
}

.titulos{font-size: 32px;
line-height: 1.0;
text-align: center;
color: #215A60

}

.titulos2{font-size: 18px;
line-height: 1.0;
text-align: left;
color: #215A60

}
.corpo{font-size: 14px;
text-align: justify;  
line-height: 1.5;

}
</style>

<br/><br/> 

<p class="titulos">  Processo Seletivo de Analista de Dados - República.Org  </p>

<br/><br/>


<p class="titulos2"> Enunciado: </p>

<b>"Baseado na tabela em CSV com a série histórica 'Remuneração líquida média mensal no Executivo civil federal ativo, por sexo e raça (1999-2020)', disponível no site do Atlas do Estado Brasileiro (IPEA), comente uma ou duas tendências da evolução da remuneração destes servidores de acordo com seu sexo e/ou raça."</b>
<br/><br/>

<br/><br/>


<p class="titulos2"> Resposta: </p>

A tabela de remuneração líquida média mensal do Executivo civil federal em situação ativa, revela que a valorização salarial de homens brancos manteve-se mais elevada do que a de homens e mulheres negras e de mulheres brancas desde o começo da série histórica em 1999. Esse quadro de desigualdade não diminuiu com o passar do tempo e com o crescimento de políticas de cotas  

.. lei de cotas em concursos públicos em 2014
<br/><br/>



```{r echo=FALSE, results='asis',out.width = "1000px"}
# Conhecendo a base de dados

load("base.Rdata")
x =  ggplot( rem_servidor_federal , aes(x=ano,y=liquido,colour = cod_graf))+ 
  geom_line(size = 1.0)+geom_point(size=2.0)+ylab("")+ theme_classic()+ylab ("Remuneração líquida mensal")+xlab ("Ano")+
  scale_x_continuous(breaks = c(1999:2020))

# x = x %>% style(hoverinfo = "x")



ggplotly(x)  
  


```

