---
title: 
author: 
date: 
output: html_document
---

```{r setup, include=FALSE}

knitr::opts_chunk$set(echo = TRUE)


rem_servidor_federal <- read.csv2("5233-liquidosexoraca.csv", encoding = "UTF-8")


library(tidyverse)
library(forcats)
library(knitr)
library(kableExtra)
library(scales)
library(ggrepel)
library(tinytex)

library(plotly) 
```

<style>



a:link {
  color: #ffffff;
  font-size: 25px
}

a:{
  color: #ffffff;
  font-size: 25px
}

a:visited{
  color:#ffffff;
}
a:hover{
  color:orange;
}

a:active{
  color:#ffffff;
}

.titulos{font-size: 32px;
line-height: 1.0;
text-align: center;
color: #215A60

}

.titulos2{font-size: 18px;
line-height: 1.0;
text-align: left;
color: #215A60

}
.corpo{font-size: 14px;
text-align: justify;  
line-height: 1.5;

}
</style>

<br/><br/> 

<p class="titulos">  Processo Seletivo de Analista de Dados - República.Org  </p>
<p class="titulos"> Paula Frias </p>
<br/><br/>


<p class="titulos2"> Enunciado: </p>

<b>"Baseado na tabela em CSV com a série histórica 'Remuneração líquida média mensal no Executivo civil federal ativo, por sexo e raça (1999-2020)', disponível no site do Atlas do Estado Brasileiro (IPEA), comente uma ou duas tendências da evolução da remuneração destes servidores de acordo com seu sexo e/ou raça."</b>
<br/><br/>




 <p class="corpo">  * É importante ressaltar que todos os dados de renda estão corrigidos de acordo com as taxas de fevereiro de 2020.  </p>

<br/><br/>
<p class="titulos2"> Resposta: </p>

<p class="titulos2"> 1ª ANÁLISE </p>

<br/><br/>

<p class="corpo"> A tabela de remuneração líquida média mensal do Executivo civil federal em situação ativa, revela que a valorização salarial de homens brancos manteve-se mais elevada do que a de homens e mulheres negras e de mulheres brancas desde o começo da série histórica em 1999. Esse quadro de desigualdade não diminuiu com o passar do tempo e as linhas de crescimento e declínio da renda possuem um comportamento bem próximo, mostrando que não houve uma melhora significativa para alavancar a renda dos outros três grupos em comparação ao grupo de homens brancos. </p>



 <p class="corpo">  No primeiro gráfico é possível ver o comportamento da renda ao longo da série histórica e no segundo gráfico é possível ver a média dos 20 anos para cada um dos grupos, revelando que a média de homens branco é 52,71%  maior que a de mulheres negras. </p>


 <p class="corpo">  Essa desigualdade é explícita também quando olhamos para os mínimos e máximos de cada grupo. Enquanto o mínimo de renda mensal média de homens brancos foi de  R$ 5690,00, em 2000, o máximo de mulheres negras foi de 
R$ 6335,00, em 2014. </p>


 <p class="corpo">  Em 2020, último ano da série, mulheres negras foram o grupo que mais perderam renda em comparação ao ano anterior (menos 3,01%) e mulheres brancas foram as que menos perderam ( - 2,80%). </p>


<p class="corpo">  Enquanto não houverem iniciativas compensatórias de renda e políticas afirmativas de mobilidade social para pessoas negras e mulheres, a tendência seguirá a mesma dos últimos 20 anos. </p>

<br/><br/>

<br/><br/>
<p style = "font-size: 12px;
;color: #AAAAAA">Gráfico 1: Remuneração líquida média mensal do Executivo civil federal em situação ativa por raça e sexo de 1999 a 2020  </p>



```{r echo=FALSE, results='asis',out.width = "1000px"}
# Conhecendo a base de dados

load("base.Rdata")
x =  ggplot( rem_servidor_federal %>% mutate(Ano = ano,Valor=liquido,Grupos = fct_relevel(cod_graf, 
                                                                      "Homem Branco", "Mulher Branca", "Homem Negro", 
                                                                      "Mulher Negra")), aes(x=Ano,y=Valor,colour = Grupos))+ 
  geom_line(size = 1.0)+geom_point(size=2.0)+ylab("")+ theme_classic()+ylab ("Remuneração líquida mensal")+xlab ("Ano")+
  scale_x_continuous(breaks = c(1999:2020))+scale_y_continuous(labels = scales::dollar_format(prefix="R$",big.mark = ".",
                                                                                               decimal.mark = ","))



 ggplotly(x, tooltip = c("x","y")) 
  


```

<br/><br/>
<p style = "font-size: 12px;
;color: #AAAAAA">Gráfico 2: Média da Remuneração líquida média mensal do Executivo civil federal em situação ativa por raça e sexo entre 1999 e 2020  </p>


```{r echo=FALSE, results='asis',out.width = "1000px", warning= FALSE, message=FALSE}

w = ggplot(data= rem_servidor_federal %>% mutate(Valor=liquido,Grupos = fct_relevel(cod_graf, 
                                                                      "Homem Branco", "Mulher Branca", "Homem Negro", 
                                                                      "Mulher Negra")) , 
 aes(x=Grupos, y=Valor,colour = Grupos)) + geom_bar(aes(fill = Grupos),position = "dodge", stat = "summary", fun.y = "mean")+
theme_classic()+ylab ("Remuneração Média Mensal")+xlab ("Grupos")+scale_y_continuous(labels = scales::dollar_format(prefix="R$",big.mark = ".",decimal.mark = ","))
           
           
 ggplotly(w, tooltip = c("y")) 


```

<p class="titulos2"> 2ª ANÁLISE </p>
<br/><br/>

<p class="corpo"> Como dito na primeira análise, as taxas de crescimento e declínio em relação ao ano anterior observado segue uma tendência parecida entre os grupos. 
As políticas afirmativas que foram criadas ao longo da primeira década do século e foram consolidadas em 2014 na inserção das cotas para acesso ao serviço público ainda não tiveram efeito para mudar esse cenário. </p>

<p class="corpo">Entretanto, quando observamos as taxas de crescimentos ano a ano, como no gráfico 3, percebe-se que a maior taxa foi entre mulheres brancas no ano de 2009 (crescimento de 18,55% em relação ao ano anterior), seguido de mulheres negras no mesmo ano (crescimento de 17,82%). A taxa de crescimento de mulheres negras manteve-se como a mais alta em relação aos outros grupos entre os anos de 2009 a 2013. Nesse ano de 2009, onde todos os grupos tiveram uma taxa maior que 14%, Homens Negros tiveram o menor pico. </p>

<p class="corpo">De 2006 para 2007 e de 2018 para 2019 foram os anos com a maior desigualdade entre a taxa de crescimento entre homens brancos e mulheres negras. Entretanto, no primeiro caso ambos os grupos cresceram, já no segundo apenas homens brancos tiveram uam taxa de crescimento positiva. </p>

<p class="corpo">Um caminho a ser investigado a partir desses dados é o motivo da alavancada da renda de mulheres negras enquanto homens negros possuem um crescimento mais tímido. Isso pode ser visto a partir de modelos que analisem os efeitos das políticas afirmativas controlando os efeitos por raça e gênero. É importante pensar até que ponto as as políticas públicas afirmativas estão interseccionando gênero e raça e buscando produzir uma igualdade salarial para todos os grupos. </p>



<br/><br/>
<p style = "font-size: 12px;
;color: #AAAAAA">Gráfico 3: Taxa de Crescimento ano a ano da remuneração líquida média mensal do Executivo civil federal em situação ativa por raça e sexo de 1999 a 2020  </p>

```{r echo=FALSE, results='asis',out.width = "1000px",warning= FALSE, message=FALSE}


y =  ggplot( rem_servidor_federal %>% mutate(Ano = ano,Taxa = round(taxa_cresc,2),Grupos = fct_relevel(cod_graf, 
                                                                                              "Homem Branco", "Mulher Branca", "Homem Negro", 
                                                                                              "Mulher Negra")), aes(x=Ano,y=Taxa,colour = Grupos))+ 
  geom_line(size = 1.0)+geom_point(size=2.5)+ylab("")+ theme_classic()+ylab ("Taxa de Crescimento")+xlab ("Ano")+
  scale_x_continuous(breaks = c(1999:2020))+ geom_hline(yintercept = 0, color = "black")



ggplotly(y, tooltip = c("x","y")) 
  


```


<br/><br/>

<p><b>Fonte:</b> Atlas do Estado Brasileiro (IPEA) </div>

